Images du répertoire du notaire Antoine Blanchard pour l'étude XXX
Archives nationales de France
Images du répertoire du notaire Antoine Blanchard pour l'étude XXX
30 janvier 1681 - 22 août 1701
MC/RE/XXX/2
Blanchard, Antoine; Etude XXX
35 x 24 cm. 363 feuillets papier manuscrits. Un registre.
Archives nationales de France
Minutes et répertoires: la loi 2008-696 du 15 juillet 2008 relative aux archives a fixé à 75 ans à compter de la date de l'acte, ou à 25 ans à compter de la date du décès de l'intéressé si ce délai est plus bref, le délai de communication des minutes et répertoires des notaires; ce délai est porté à 100 ans à compter de la date de l'acte si le document se rapporte à un mineur (code du Patrimoine, articles L213-2, 4e d et 5e).
Autres documents de l'étude (dossiers de clients, comptabilité...): s'agissant d'archives privées, ces documents sont communicables selon les modalités fixées par le déposant ou le donateur.
Certains documents ne sont pas accessibles sous leur forme originale en raison de leur mauvais état de conservation.
Répertoire MC/ET/XXX/2 entré aux Archives nationales en 1932.
Les feuillets 76, 93, 131, 161, 276 sont déchirés; le f° 238 est particulièrement endommagé. Registre folioté en 2004 (foliotation non visible à l'écran).
Images des répertoires de l'étude XXX
Archives de l'étude XXX
répertoire d'officier public ministériel
- Répertoire chronologique pour la période du 30 janvier 1681 au 22 août 1701, 30 janvier 1681 - 22 août 1701; MC/RE/XXX/2; 356 feuillets
  Le répertoire contient les informations suivantes: 1. nature de l'acte; 2. nom, prénom des parties; 3. date du jour (sauf pour les brevets).
  répertoire
  - Liste chronologique des actes pour la période du 30 janvier au 31 décembre 1681, 30 janvier - 31 décembre 1681; 1 r°-11 r°; 11 feuillets
  - Liste chronologique des actes pour la période du 3 janvier au 20 décembre 1682, 3 janvier - 20 décembre 1682; 11 r°-26 v°; 15 feuillets
  - Liste chronologique des actes pour la période du 4 janvier au 31 décembre 1683, 4 janvier - 31 décembre 1683; 26 v°-43 v°; 17 feuillets
  - Liste chronologique des actes pour la période du 2 janvier au 31 décembre 1684, 2 janvier - 31 décembre 1684; 43 v°-62 v°; 19 feuillets
  - Liste chronologique des actes pour la période du 1er janvier au 31 décembre 1685, 1er janvier - 31 décembre 1685; 62 v°-81 r°; 19 feuillets
  - Liste chronologique des actes pour la période du 1er janvier au 31 décembre 1686, 1er janvier - 31 décembre 1686; 81 r°-99 v°; 18 feuillets
  - Liste chronologique des actes pour la période du 1er janvier au 30 décembre 1687, 1er janvier - 30 décembre 1687; 99 v°-118 r°; 19 feuillets
  - Liste chronologique des actes pour la période du 1er janvier au 31 décembre 1688, 1er janvier - 31 décembre 1688; 118 r°-135 r°; 17 feuillets
  - Liste chronologique des actes pour la période du 3 janvier au 31 décembre 1689, 3 janvier - 31 décembre 1689; 135 r°-150 r°; 15 feuillets
  - Liste chronologique des actes pour la période du 2 janvier au 31 décembre 1690, 2 janvier - 31 décembre 1690; 150 r°-168 v°; 18 feuillets
    Les contrats de tontine de l'année 1690 se trouvent à la suite des autres actes.
  - Déclarations du terrier de la commanderie de Louviers et Vaumion, terroir de Bessancourt pour la période du 14 août 1686 au 10 octobre 1690, 14 août 1686 - 10 octobre 1690; 168 v°-172 r°; 5 feuillets
  - Liste chronologique des actes pour la période du 1er janvier au 31 décembre 1691, 1er janvier - 31 décembre 1691; 172 r°-187 v°; 15 feuillets
  - Liste chronologique des actes pour la période du 2 janvier au 31 décembre 1692, 2 janvier - 31 décembre 1692; 187 v°-203 v°; 16 feuillets
  - Liste chronologique des actes pour la période du 2 janvier au 31 décembre 1693, 2 janvier - 31 décembre 1693; 203 v°-218 r°; 15 feuillets
  - Liste chronologique des actes pour la période du 2 janvier au 30 décembre 1694, 2 janvier - 30 décembre 1694; 218 r°-230 r°; 12 feuillets
  - Liste chronologique des actes pour la période du 2 janvier au 31 décembre 1695, 2 janvier - 31 décembre 1695; 230 r°-245 v°; 15 feuillets
  - Liste chronologique des actes pour la période du 1er janvier au 31 décembre 1696, 1er janvier - 31 décembre 1696; 245 v°-264 r°; 19 feuillets
  - Liste chronologique des actes pour la période du 2 janvier au 31 décembre 1697, 2 janvier - 31 décembre 1697; 264 r°-282 r°; 18 feuillets
  - Liste chronologique des actes pour la période du 1er janvier au 31 décembre 1698, 1er janvier - 31 décembre 1698; 282 r°-305 r°; 23 feuillets
  - Liste chronologique des actes pour la période du 2 janvier au 31 décembre 1699, 2 janvier - 31 décembre 1699; 305 r°-323 v°; 18 feuillets
  - Liste chronologique des actes pour la période du 2 janvier au 30 décembre 1700, 2 janvier - 30 décembre 1700; 323 v°-347 v°; 24 feuillets
  - Liste chronologique des actes pour la période du 1er janvier au 22 août 1701, 1er janvier - 22 août 1701; 347 v°-356 r°; 9 feuillets
  - Liste chronologique des brevets grossoyés pour la période du 30 janvier 1681 au 22 août 1701, 30 janvier 1681 - 22 août 1701; 356 r°-362 v°; 6 feuillets